臺灣臺北地方法院小額民事判決
111年度北小字第2036號
原      告  旺旺友聯產物保險股份有限公司

法定代理人  劉自明
訴訟代理人  劉育辰
            葉丁宗
被      告  曹銘瑋
上列當事人間請求侵權行為損害賠償事件，本院於民國111年6月
27日言詞辯論終結，判決如下：
    主    文
原告之訴駁回。
訴訟費用新臺幣1,000元由原告負擔。
　　理由要領
一、原告主張被告於民國109年4月12日11時21分許，騎乘車牌號
    碼000-000號普通重型機車，行經臺北市松山區南京東路5段
    23巷7弄與光復北路口時，因行經無號誌路口支線道車未禮
    讓幹線道車先行之疏失，與原告承保、訴外人王傳統所有及
    駕駛之車牌號碼000-0000號自小客車（下稱系爭車輛）發生
    碰撞而肇事。經送廠修復，支出必要修復費用新臺幣（下同
    ）13,618元，其中板金938元、烤漆4,821元、零件7,859元
    。原告已依約賠付被保險人，並依保險法第53條第1項規定
    取得代位求償權等情，業據原告提出道路交通事故當事人登
    記聯單、現場圖等件影本為證（卷第15-17頁），並有臺北
    市政府警察局道路交通事故調查卷宗可佐（卷第27-41頁）
    。被告則以當初只是小擦撞，雙方有約定互不請求賠償等語
    置辯。
二、按稱和解者，謂當事人約定，互相讓步，以終止爭執或防止
    爭執發生之契約；和解有使當事人所拋棄之權利消滅及使當
    事人取得和解契約所訂明權利之效力，民法第736條、第737
    條分別定有明文。查本件交通事故調查紀錄表記載本次車禍
    雙方當事人表示各自車損以各自保險理賠，不需對方賠償，
    雙方無受傷等語（卷第33頁），並有被告與系爭車輛所有人
    王傳統之簽名。是本件事故當事人間已就本件事故責任歸屬
    為和解，協議就各自車損負責，無須對方賠償，即已拋棄對
    他造之損害賠償請求權，則原告自無代位系爭車輛所有人請
    求被告賠償損害之權利，是原告之主張，應屬無據。
三、綜上，原告主張依侵權行為損害賠償之法律關係，請求被告
    給付原告13,618元及法定遲延利息，為無理由，應予駁回。
四、訴訟費用負擔之依據：民事訴訟法第78條。本件訴訟費用額
    ，依後附計算書確定如主文所示金額。
中　　華　　民　　國　　111 　年　　7 　　月　　11　　日
　　　　　　　　　臺灣臺北地方法院臺北簡易庭
　　　　　　　　　　　　　　　法　官　蔡玉雪
以上正本證明與原本無異。
如不服本判決，須以違背法令為理由，於判決送達後20日內向本
庭提出上訴狀（應按他造當事人之人數附繕本）；如委任律師提
起上訴者，應一併繳納上訴審裁判費。
中　　華　　民　　國　　111 　年　　7 　　月　　11　　日
　　　　　　　　　　　　　　　書記官　陳黎諭
計   算   書：
項　　　　目　　　　　　金額（新臺幣）　　備　　註
第一審裁判費　　　　　　1,000元
合　　　　計　　　　　　1,000元
附錄：
一、民事訴訟法第436條之24第2項：
　　對於小額程序之第一審裁判上訴或抗告，非以其違背法令為
    理由，不得為之。
二、民事訴訟法第436條之25：
　　上訴狀內應記載上訴理由，表明下列各款事項：
    ㈠原判決所違背之法令及其具體內容。
    ㈡依訴訟資料可認為原判決有違背法令之具體事實。